it: Clip colore: Beige; Nero; Blu; Marrone; Trasparente; Oro; Grigio; Verde; Multicolore; Arancione; Rosa; Viola; Rosso; Argento; Bianco; Giallo; Altro
hu: Csíptető szín: Bézs; Fekete; Kék; Barna; Átlátszó; Arany; Szürke; Zöld; Többszínű; Narancssárga; Rózsaszín; Lila; Piros; Ezüst; Fehér; Sárga; Egyéb
hr-HR: Isječak boja: Bež; Crna; Plava; Smeđa; Prozirno; Zlatna; Siva; Zelena; Višebojno; Narančasta; Ružičasta; Ljubičasta; Crvena; Srebrna; Bijela; Žuta; Ostalo
fi: Klipsin väri: Beige; Musta; Sininen; Ruskea; Kirkas/läpinäkyvä; Kullanvärinen; Harmaa; Vihreä; Monivärinen; Oranssi; Vaaleanpunainen; Violetti; Punainen; Hopea; Valkoinen; Keltainen; Muu
bg-BG: Цвят на щипката: Бежов; Черен; Син; Кафяв; Прозрачен; Златист; Сив; Зелен; Многоцветен; Оранжев; Розов; Лилав; Червен; Сребрист; Бял; Жълт; Други
pl: Kolor klipsa: Beżowy; Czarny; Niebieski; Brązowy; Przezroczysty / transparentny; Złoty; Szary; Zielony; Wielokolorowy; Pomarańczowy; Różowy; Fioletowy; Czerwony; Srebrny; Biały; Żółty; Inny
fr: Couleur de la pince: Beige; Noir; Bleu; Marron; Clair/transparent; Or; Gris; Vert; Multicolore; Orange; Rose; Violet; Rouge; Argent; Blanc; Jaune; Autre
ru: Цвет зажима: Бежевый; Черный; Синий; Коричневый; Прозрачный; Золотой; Серый; Зеленый; Разноцветный; Оранжевый; Розовый; Фиолетовый; Красный; Серебряный; Белый; Желтый; Другое
da: Farve på klemme: Beige; Sort; Blå; Brun; Klar/gennemsigtig; Guld; Grå; Grøn; Flerfarvet; Orange; Pink; Lilla; Rød; Sølv; Hvid; Gul; Andet
sv: Klämmans färg: Beige; Svart; Blå; Brun; Klar/transparent; Guld; Grå; Grön; Flerfärgad; Orange; Rosa; Lila; Röd; Silver; Vit; Gul; Övrigt
en: Clip color: Beige; Black; Blue; Brown; Clear/Transparent; Gold; Gray; Green; Multi-color; Orange; Pink; Purple; Red; Silver; White; Yellow; Other
pt-BR: Cor do clipe: Bege; Preto; Azul; Marrom; Incolor/Transparente; Dourado; Cinza; Verde; Multicolorido; Laranja; Rosa; Roxo; Vermelho; Prata; Branco; Amarelo; Outros
sk-SK: Farba spony: Béžová; Čierna; Modrá; Hnedá; Priehľadná/transparentná; Zlatá; Sivá; Zelená; Viacfarebná; Oranžová; Ružová; Fialová; Červená; Strieborná; Biela; Žltá; Iné
th: สีของคลิปหนีบ: สีเบจ; สีดำ; สีน้ำเงิน; สีน้ำตาล; สีใส/โปร่งใส; สีทอง; สีเทา; สีเขียว; หลากสี; สีส้ม; สีชมพู; สีม่วง; สีแดง; สีเงิน; สีขาว; สีเหลือง; อื่นๆ
ja: クリップの色: ベージュ; 黒; 青; 茶色; クリア/透明; 金色; 灰色; 緑; マルチカラー; オレンジ; ピンク; 紫; 赤; 銀色; 白; 黄色; その他
tr: Klips rengi: Bej; Siyah; Mavi; Kahverengi; Şeffaf/transparan; Altın; Gri; Yeşil; Çok renkli; Turuncu; Pembe; Mor; Kırmızı; Gümüş; Beyaz; Sarı; Diğer
zh-TW: 夾子顏色: 米色; 黑色; 藍色; 棕色; 透明; 金色; 灰色; 綠色; 多色; 橙色; 粉紅色; 紫色; 紅色; 銀色; 白色; 黃色; 其他
ko: 클립 색상: 베이지; 검정색; 파란색; 갈색; 투명; 금색; 회색; 녹색; 다색; 주황색; 분홍색; 보라색; 빨간색; 은색; 흰색; 노란색; 기타
es: Color del clip: Beige; Negro; Azul; Marrón; Claro/transparente; Oro; Gris; Verde; Multicolor; Naranja; Rosa; Morado; Rojo; Plata; Blanco; Amarillo; Otro
nb: Klippfarge: Beige; Svart; Blå; Brun; Klar/gjennomsiktig; Gull; Grå; Grønn; Flerfarget; Oransje; Rosa; Lilla; Rød; Sølv; Hvit; Gul; Annet
vi: Màu kẹp: Màu be; Màu đen; Màu xanh dương; Màu nâu; Trong/Trong suốt; Màu vàng; Màu xám; Màu xanh lá cây; Nhiều màu; Màu cam; Màu hồng; Màu tím; Màu đỏ; Màu bạc; Màu trắng; Màu vàng; Khác
ro-RO: Culoare clemă: Bej; Negru; Albastru; Maro; Transparent; Auriu; Gri; Verde; Multicolor; Portocaliu; Roz; Mov; Roșu; Argintiu; Alb; Galben; Altele
de: Farbe des Clips: Beige; Schwarz; Blau; Braun; Klar/Transparent; Gold; Grau; Grün; Mehrfarbig; Orange; Rosa; Lila; Rot; Silber; Weiß; Gelb; Andere
cs: Barva klipu: Béžová; Černá; Modrá; Hnědá; Průhledná/transparentní; Zlatá; Šedá; Zelená; Vícebarevná; Oranžová; Růžová; Purpurová; Červená; Stříbrná; Bílá; Žlutá; Jiná
zh-CN: 谱夹颜色: 茶色; 黑色; 蓝色; 棕色; 透明; 金色; 灰色; 绿色; 多色; 橙色; 粉红色; 紫色; 红色; 银色; 白色; 黄色; 其他
pt-PT: Cor do clipe: Bege; Preto; Azul; Castanho; Claro/transparente; Dourado; Cinzento; Verde; Multicolor; Laranja; Rosa; Roxo; Vermelho; Prata; Branco; Amarelo; Outra
el: Χρώμα κλιπ: Μπεζ; Μαύρο; Μπλε; Καφέ; Διάφανο/διαφανές; Χρυσό; Γκρι; Πράσινο; Πολύχρωμο; Πορτοκαλί; Ροζ; Μοβ; Κόκκινο; Ασημί; Λευκό; Κίτρινο; Άλλο
nl: Clip kleur: Beige; Zwart; Blauw; Bruin; Helder/transparant; Goud; Grijs; Groen; Meerkleurig; Oranje; Roze; Paars; Rood; Zilver; Wit; Geel; Overig
sl-SI: Barva sponke: Bež; Črna; Modra; Rjava; Prozorna/prosojna; Zlata; Siva; Zelena; Večbarvna; Oranžna; Roza; Vijolična; Rdeča; Srebrna; Bela; Rumena; Drugo
lt-LT: Segtuko spalva: Smėlinė; Juoda; Mėlyna; Ruda; Skaidri / permatoma; Auksinė; Pilka; Žalia; Daugiaspalvė; Oranžinė; Rožinė; Violetinė; Raudona; Sidabrinė; Balta; Geltona; Kita